# 长期股权投资未实际出资的问题

提问人：liddylove2017 时间：2017-01-07 18:00:48
大家好，我想问问： 2016 年 12 月 22 日，我方的A公司与BC公司约定投资新设立一个D公司，A公司持股80%，约定 2026 年出资完成。截至 2016 年 12 月 31 日，所有股东均未打款。D公司报表只有零星费用 问题： 1 、 2016 年 12 月 31 日年报中，A公司是否需要将D公司纳入合并范围？ 2 、如果纳入合并范围，那么报告里面需要披露购买日，那么购买日是否按照协议签订的日期？

回答人：chenyiwei
应根据D公司章程的规定，尤其是股东之间对出资全部到位之前的股东权利行使的相关约定，结合该公司目前的实际运作情况，确定是否事实上由本公司控制。如果是，应纳入本公司的合并报表范围。 该公司为新设，不是通过企业合并取得，只需披露其成立日，无需披露购买日。